# 求助陈版主，职工薪酬的疑问

提问人：liuweisheng 时间：2023-06-26 10:18:17
企业免费给职工居住的自有房屋折旧是否需要过渡应付职工薪酬科目，谢谢版主解惑。

回答人：chenyiwei
需要作为非货币性福利，通过“应付职工薪酬”科目过渡。
借：管理费用等，贷：应付职工薪酬——非货币性福利
借：应付职工薪酬——非货币性福利，贷：累计折旧——职工宿舍。
理论上非货币性福利应按照其公允价值计量。如不重大的，也可以简化处理。